最高法院刑事判決　　　　　　　　　　　　　　　　八十七年度台上字第九六五號
　　上　訴　人　甲○○
右上訴人因違反麻醉藥品管理條例案件，不服台灣高等法院中華民國八十六年十月三
十日第二審判決（八十六年度上訴字第四五一八號，起訴案號：台灣桃園地方法院檢
察署八十五年度偵字第一四二二六號），提起上訴，本院判決如左：
    主  文
上訴駁回。
    理  由
按刑事訴訟法第三百七十七條規定，上訴於第三審法院，非以判決違背法令為理由，
不得為之。是提起第三審上訴，應以原判決違背法令為理由，係屬法定要件。如果上
訴理由狀並未依據卷內訴訟資料，具體指摘原判決不適用何種法則或如何適用不當，
或所指摘原判決違法情事，顯與法律規定得為第三審上訴理由之違法情形，不相適合
時，均應認其上訴為違背法律上之程式，予以駁回。本件原判決綜合調查證據之結果
，認上訴人甲○○犯有麻醉藥品管理條例第十三條之一第二項第一款非法販賣化學合
成麻醉藥品安非他命之事實，已詳其所憑之證據及認定之理由。按事實之認定及證
據之取捨，乃事實審法院之職權，苟無違反經驗法則及論理法則，自難指為違法。原
判決維持第一審論處上訴人該罪名，處有期徒刑伍年貳月之判決，已詳其憑據及取
捨證據之心證理由，核與證據法則尚無違背。上訴意旨仍空言否認非法販賣化學合成
麻醉藥品，略謂：警方預設圈套，先逮捕同案被告劉秀美，再囑劉女通知上訴人至劉
女住處。上訴人依約安非他命二小包至劉女住處即為警逮捕，並作不實之警訊筆錄
。實則上訴人安非他命係擬至劉女住處吸用，非為販賣等語，係就原判決已詳為論
斷與說明之事項，再為事實上之爭執，殊非適法之第三審上訴理由。又被告之自白，
苟非出於強暴、脅迫、利誘、詐欺、違法押或其他不正之方法，且與事實相符者，
自得採為證據，刑事訴訟法第一百五十六條第一項定有明文。上訴人於警訊時之自白
，經核與證人劉秀美供證相符，原判決引用第一審判決所載證據及理由，資為論罪基
礎，於法洵無不合。又上訴泛言原審有調查未盡之違法情形，但究竟何項證據未調查
，及如經調查，其將受如何有利之判決，並未依據卷內資料具體表明，亦非適法。再
證人在偵查中或審判中，已經合法訊問，其陳述明確別無訊問之必要者，不得再行傳
喚，刑事訴訟法第一百九十六條有明文規定。證人劉秀美於偵查中業經合法訊問，其
陳述明確（見偵卷第十六、十七、四二、四三頁），且核與上訴人於警訊時之自白相
符，原審未再為無益之傳訊，不能指為違法。此外，上訴徒憑己意，對原審職權之適
法行使，及原判決理由已詳為論斷之事項，任意爭辯，顯與法定上訴第三審之形式要
件不符，其上訴違背法律上之程式，應予駁回。
據上論結，應依刑事訴訟法第三百九十五條前段，判決如主文。
中      華      民      國    八十七    年      三      月     十三     日
                              最高法院刑事第二庭
                                  審判長法官  施  文  仁
                                        法官  陳  炳  煌
                                        法官  張  淳  淙
                                        法官  洪  文  章
                                        法官  林  錦  芳
      右正本證明與原本無異
                                              書  記  官
中      華      民      國    八十七    年      三      月     十七     日
